VINÍCIUS ASSUNÇÃO MARINS

Desenvolvedor de Software

🟢 21 anos 🕓 (24) 99219-4433 🔊 v.assuncao.dev@gmail.com

in Linkedin (Github

PERFIL

Possuo 5 anos de estudos na área de programação. atualmente formado ciência da computação. Já participei do desenvolvimento e manutenção de sistemas utilizando Java, JSF, Mysql e Docker. Minha especialidade inclui Typescript, .NET, C# e React.

EXPERIÊNCIA

Desenvolvedor Fullstack (mai 2024 atualmente) - Fifteen Hundred Consultoria

Participação desenvolvimento no manutenção de SAAS.

Javascript, Tecnologias/Competências: Typescript, React, Jest, .NET, XUnit, SQL Server, C#, Git, Github, Azure Devops.

Desenvolvedor Fullstack (jan 2023 - dez 2023) - IFSP

Participação em equipes desenvolvimento e manutenção de sistemas. Utilização de metodologia ágil SCRUM para gerenciamento de processos e atividades.

Tecnologias/Competências: Java, Facelets, Primefaces, Scrum, MySQL, Payara, HTML e CSS3. Docker. Git e Github.

Projeto de Extensão (jan 2022 - dez 2022) -**IFSP**

Participação como professor de Lógica de Programação e Arduino em um projeto em parceria com escolas do ensino médio e fundamental da comunidade local.

Tecnologias/Competências: Lógica de programação, robótica, linguagem circuitos eletrônicos, arduino.

IDIOMAS

• Inglês: Avançado.

FORMAÇÃO ACADÊMICA

Bacharelado Ciência da Computação

(jan 2020 - dez 2023)

Instituto Federal de São Paulo, Brasil

Título do TCC: "Ferramenta para controle de presenças de alunos por reconhecimento facial".

HABILIDADES

- JavaScript e TypeScript
- HTML e CSS3
- React e Nodeis
- C#
- .NET
- Jest e XUnit
- SASS
- Git e Github
- MySQL e SQL Server
- Linguagem de modelagem unificada (UML)
- Metodologia Ágil Scrum
- Java
- Spring
- JSF e Primefaces

EXPERIÊNCIA COMPLEMENTAR

Programação em Python do básico ao avançado

63 horas - Udemy.

Front-End Design Essencial - HTML, CSS e JS 49 horas - Udemy.

Palestrante em Minicurso: Introdução ao Arduino

10 horas - SEC (Semana Epitaciana de Computação).

Palestrante em Minicurso: Introdução a **Redes Neurais**

4 horas - SEC.